臺灣嘉義地方法院民事判決　　　　　　　 96年度訴字第246號
原　　　告　丙○○
被　　　告　乙○○
上列當事人間請求損害賠償事件，本院於民國96年5月31日辯論
終結，判決如下：
　　主　文
原告之訴駁回。
訴訟費用新台幣柒仟零伍拾元由原告負擔。
　　事實及理由
一、原告起訴主張：
  　原告於民國95年5月2日晚間，駕駛車牌號碼1417 -MR號自用
    小客車載友人NGUYEN THI LAN（中文譯名：阮氏蘭，下稱阮
    氏蘭）、TRINH THI XLIAN（中文譯名：鄭氏春，下稱鄭氏
    春）沿嘉義縣太保市○○里○○○○道可通行之慢車道（當
    時該聯絡道雙向快車道均封閉未通車）由西向東方向行駛，
    於同日21時40分許，途經該聯絡道4.36公里處時，與被告乙
    ○○駕駛車牌號碼9028-JH號自用小客車（後載陳蔡阿英、
    岳母蕭周阿氣）發生碰撞，丙○○駕駛之上開車輛煞車不及
　　撞上乙○○車輛之右側車門，丙○○車輛所搭載之乘客阮氏
  　蘭及乙○○車輛所搭載之乘客蕭周阿氣均受傷不治死亡，原
    告亦因上開車禍受有右膝後十字帶斷裂之傷害。上開車禍
    事件業經兩造於嘉義縣朴子市調解委員會調解在案，被告於
    調解當時曾承諾原告身體受傷部分另行賠償，然事後卻不聞
    不問。爰請求被告賠償原告身體受傷部分之項目及金額如下
    ：(1)醫療費用部分：新台幣（下同）35,200元；(2)復健器材
    費用：10,100元；(3)不能工作之損失：300,000元。並聲明
    ：被告應給付原告645,300元；訴訟費用由被告負擔。
二、被告則以：
　　95年5月22日在朴子市調解委員會調解時，已就原告賠償死
  　者阮氏蘭、蕭周阿氣殯葬費及精神慰撫金部分及賠償被告車
    輛受損部分之金額，暨被告賠償死者阮氏蘭殯葬費及精神慰
    撫金部分談妥，且調解委員希望一次將所有條件談成，所以
    包括原告傷勢均有商談，才在調解筆錄第六點記載：兩造均
    願拋棄其餘民事請求權。故原告就其身體受傷部分再行提起
    本件訴訟請求賠償，為無理由。並聲明：原告之訴駁回；如
    受不利判決，請准供擔保免為假執行。
三、本院之判斷：
  (一)原告主張其於95年5月2日晚間，駕駛小客車載友人阮氏蘭及
    鄭氏春沿嘉義縣太保市○○里○○○○道可通行之慢車道由
    西向東方向行駛，於同日21時40分許，途經該聯絡道4.36公
    里處時，與被告乙○○駕駛並搭載陳蔡阿英及岳母蕭周阿氣
    之小客車發生碰撞，致阮氏蘭及蕭周阿氣受傷不治死亡，原
    告亦受有右膝後十字帶斷裂之傷害。嗣95年5月22日兩造
    於嘉義縣朴子市調解委員會調解，約定；(1)原告、被告賠償
    阮氏蘭繼承人殯葬費及精神慰撫金各100,000元、1,600,000
    （含強制險）；(2)原告賠償被告汽車修理費100,000元；(3)
    原告賠償蕭周阿氣繼承人殯葬費及精神慰撫金500,000元；
    (4)聲請人車損願自行處理；(5)兩造均願拋棄其餘民事請求等
    情，業據提出診斷證明書、朴子市調解委員會95年民調字第
    39號調解筆錄為證，且為被告所不爭執，堪信屬實。然原告
    主張調解當時，被告承諾就原告受傷賠償部分另行處理，為
    被告所否認，是本件首應究明重點厥為：原告體傷部分之請
    求權，是否因簽立調解書而業已拋棄？
  (二)本件調解委員侯丁模於本院證稱：95年民調字第39號案件，
    兩造調解時，我有全程在場協助調解，當時是在朴字調解會
    的調解室，在場人有我、兩造、委員甲○○及其他陪同兩造
    的人。當天調解內容，係因兩造車輛的乘客都有死亡，就死
    亡的部分有調解，車損部分有談到原告要賠被告100,000 元
    。調解當時，我不知道原告在車禍中是否有受傷，當時原告
    是坐著，表情看起來痛苦，但臉上及手上沒有看到外傷，看
    不出來原告有受傷，調解過程中，兩造都沒有提到要調解體
    傷的部分等語（詳本院卷第126、127頁）。足見兩造就賠償
    死者及車損部分之數額雖達成共識，但就原告體傷部分，調
    解當時並未曾提及，原告主張調解當時，被告曾承諾受傷部
    分另行處理云云，即無足憑採。證人侯丁模復證稱：做成調
    解筆錄之後，祕書蕭小英有當場朗讀調解內容，蕭小英有向
    兩造解釋調解筆錄第六點，說明兩造依調解筆錄理賠後，雙
    方都不能再提起民事告訴，如果兩造都同意就可以簽名和解
    ，兩造聽了蕭小英的解釋後，就直接簽名等語（詳本院卷第
    127頁）。衡情，證人侯丁模僅係基於調解委員之立場與兩
    造搓商確認調解內容，與兩造並無利害關係，其立場中立而
    無偏頗之虞，所述應可採信。是書立系爭調解書之後，祕書
    蕭小英既已當場向兩造口述調解內容，並解釋調解書第六點
    記載「兩造均願拋棄其餘民事請求」之意義，並經兩造同意
　　後簽名確認，足見兩造簽立系爭調解書時，皆已確認並同意
  　系爭調解書所載之調解條件。
  (三)而系爭調解書除記載賠償死者及車損部分外，第六點另記載
    「兩造均願拋棄其餘民事請求」，參以證人侯丁模於本院證
    稱：調解過程中，兩造都沒有提到要調解體傷的部分等語，
    且本院96嘉交簡字第28號被告乙○○過失傷害案件中，亦曾
    函詢本件調解範圍，經嘉義縣朴子市公所函覆：本案於調解
　　當日，原告丙○○未告知有受傷之情事，暨於調解成立後，
  　經向兩造當事人朗讀時有特別告知簽定調解書後將拋棄其餘
    民事賠償請求權，雙方並無異議，才簽定調解書等情，有該
    所96 年1月12日朴市民字第0960000778號函文附卷可稽（詳
    本院卷第123頁），益證原告於簽立系爭調解書時，已確認
    並同意系爭調解書所載之調解條件，足認原告已依上開調解
    條件與被告達成和解，並拋棄其餘請求權。則原告就其體傷
    部分復行訴請賠償，即無理由。
四、綜上所陳，原告於調解當時，既未提及其體傷部分應另行處
    理之事，復經兩造確認並同意系爭調解書之內容後，簽立系
    爭調解書同意拋棄其餘民事請求權，則原告事後依侵權行為
　　之法律關係，請求被告給付645,300元，為無理由，不應准
　　許。又法院為終局判決時，應依職權為訴訟費用之裁判，民
  　事訴訟法第87條第1項定有明文。本件第一審裁判費7,050元
    ，應由敗訴之原告負擔，是本件訴訟費用額確定如主文第2
    項所示。
五、本件待證事實已臻明確，兩造其餘之攻擊防禦方法及舉證，
    經本院斟酌後，認於判決結果已不生影響，爰不一一詳為論
    述，附此敘明。
六、據上論結，本件原告之訴為無理由，依民事訴訟法第78條、
    第87條第1項，判決如主文。
中　　華　　民　　國　　96　　年　　6　　月　　14　　日
                  民二庭  法　官　林中如
以上正本係照原本作成
如對本判決上訴須於判決送達後20日內向本院提出上訴狀
中　　華　　民　　國　　96　　年　　6　　月　　14　　日
                          書記官　陳湘蓉
